臺灣高等法院臺中分院刑事裁定　
110年度聲字第3131號
聲  請  人  臺灣高等檢察署臺中檢察分署檢察官     
受  刑  人  王遠哲
上列聲請人因受刑人數罪併罰有二裁判以上，聲請定其應執行之
刑（聲請案號：110年度執聲字第1487號），本院裁定如下：
    主  文
甲○○因犯如附表所示各罪所處之刑，應執行有期徒刑柒年陸月。
    理  由
一、聲請意旨略以：受刑人甲○○因毒品危害防制條例數罪，先後
    經判決確定如附表，數罪中雖有刑法第50條第1項但書所列
    情形，惟受刑人已請求檢察官聲請定應執行刑，有臺灣彰化
    地方檢察署110年12月6日是否請求定應執行刑調查表足稽，
    應依刑法第50條第2項、第53條、第51條第5款規定，定其應
    執行之刑，爰依刑事訴訟法第477條第1項聲請裁定等語。
二、按裁判確定前犯數罪者，併合處罰之；數罪併罰，有二裁判
    以上者，依刑法第51條之規定，定其應執行之刑；又宣告多
    數有期徒刑，於各刑中之最長期以上，各刑合併之刑期以下
    定其刑期，但不得逾30年。刑法第50條第1項前段、第53條
    、第51條第5款分別定有明文。又按數罪併罰中之一罪，依
    刑法規定得易科罰金，若因與不得易科之他罪併合處罰結果
    而不得易科罰金時，原所易科部分所處之刑，自亦無庸為易
    科折算標準之記載，有司法院大法官釋字第144號解釋可參
    。次按數罪併罰之定應執行之刑，係出於刑罰經濟與責罰相
    當之考量，並非予以犯罪行為人或受刑人不當之利益，為一
    種特別的量刑過程，相較於刑法第57條所定科刑時應審酌之
    事項係對一般犯罪行為之裁量，為定應執行刑之宣告，乃對
    犯罪行為人本身及所犯各罪之總檢視，除應考量行為人所犯
    數罪反應出之人格特性，並應權衡審酌行為人之責任與整體
    刑法目的及相關刑事政策，在量刑權之法律拘束性原則下，
    依刑法第51條第5款之規定，採限制加重原則，以宣告各刑
    中之最長期為下限，各刑合併之刑期為上限，但最長不得逾
    30年，資為量刑自由裁量權之外部性界限，並應受法秩序理
    念規範之比例原則、平等原則、責罰相當原則、重複評價禁
    止原則等自由裁量權之內部抽象價值要求界限之支配，以使
    輕重得宜，罰當其責，俾符合法律授與裁量權之目的，以區
    別數罪併罰與單純數罪之不同，兼顧刑罰衡平原則。
三、經查：
  ㈠受刑人因犯如附表所示傷害、意圖營利招募、媒介使少年坐
    檯陪酒及毒品危害防制條例等數罪，分經臺灣彰化地方法院
    及本院先後判處如附表所示之刑確定，有各該案件判決及臺
    灣高等法院被告前案紀錄表在卷可查。又受刑人所犯如附表
    編號1至3所示之罪，均為得易科罰金、得易服社會勞動之罪
    ，所犯如附表編號4、5所示之罪，則均為不得易科罰金、不
    得易服社會勞動之罪，依刑法第50條第1項但書，原不得併
    合處罰，惟受刑人已於民國110年12月6日向檢察官聲請定應
    執行刑，此有臺灣彰化地方檢察署刑法第50條第1項但書案
    件是否請求定應執行刑調查表在卷可憑，是以本院認檢察官
    聲請定其應執行之刑為合法正當，應予准許。
  ㈡本院審酌受刑人所犯如附表所示各罪之犯罪態樣、時間間隔
    、侵害法益、各罪依其犯罪情節所量定之刑，及受刑人所犯
    如附表編號1至3所示之罪，前經本院以110年度聲字第482號
    裁定應執行有期徒刑9月；所犯如附表編號4、5所示之罪，
    前經本院以110年度上訴字第759號判決定應執行有期徒刑7
    年在案；復考量受刑人具狀陳稱其父親年邁且罹患大腸癌，
    仰賴其照顧，希望可合併定應執行刑於7年以下等語，有本
    院陳述意見調查表在卷可稽（見本院卷第101頁），暨前揭
    所述之比例原則、責罰相當原則等自由裁量權限，並參諸刑
    法第51條第5款係採限制加重原則等情，爰合併定其應執行
    之刑如主文所示。至於受刑人所犯如附表編號1至3所示之罪
    ，雖均為得易科罰金，然與附表編號4、5所示不得易科罰金
    之刑併合處罰之結果，自不得併諭知易科罰金之折算標準；
    又受刑人所犯如附表編號1所示之罪，雖業經執行完畢，惟
    此部分與其所犯如附表編號2至5所示之罪，因符合數罪併罰
    規定，故仍應合併定其應執行之刑，嗣檢察官執行時，再予
    扣除，均併此敘明。
四、依刑事訴訟法第477條第1項，刑法第50條第2項、第53條、
    第51條第5款，裁定如主文。
中　　華　　民　　國　　110 　年　　12　　月　　29　　日
            刑事第十二庭   審判長法　官　張  國  忠
                                 法　官  李  雅  俐
                                 法　官  陳      葳
以上正本證明與原本無異。
如不服本裁定，應於收受送達後五日內向本院提出抗告書狀（須
附繕本）。因疫情而遲誤不變期間，得向法院聲請回復原狀。

　　　　　　　　　　　　　     　書記官  蔡  皓  凡

中　　華　　民　　國　　110 　年　　12　　月　　29　　日
　　








附表：受刑人甲○○定應執行刑案件一覽表
編號  1 2 3 罪名  傷害 意圖營利媒介使少年坐檯陪酒 意圖營利招募使少年坐檯陪酒 宣告刑  有期徒刑3月 有期徒刑5月 （共50罪） 有期徒刑4月 犯罪日期  107年8月25日 108年3月31日至108年6月5日 108年3月底至108年6月23日 偵查（自訴）機關年度案號  彰化地檢107年度偵字第12213號 彰化地檢108年度偵字第9306號等  最後事實審 法院 彰化地院 中高分院   案號 108年度簡上字第74號 109年度上訴字第1696號   判決日期 108年9月26日 109年11月18日  確定判決 法院 彰化地院 中高分院   案號 108年度簡上字第74號 109年度上訴字第1696號   確定日期 108年9月26日 110年1月1日  是否為得易科罰金、易服社會勞動之案件  得易科罰金 得易服社會勞動 得易科罰金 得易服社會勞動  備註  彰化地檢108年度執字第5144號（已執畢） 彰化地檢110年度執字第316號    編號1至3，前經本院以110年度聲字第482號裁定定應執行有期徒刑9月（彰化地檢110年度執更字第431號）   












編號  4 5 （以下空白） 罪名  毒品危害防制條例（製造第二級毒品） 毒品危害防制條例（栽種大麻）  宣告刑  有期徒刑4年 有期徒刑5年  犯罪日期  105年9月1日至107年11月3日查獲止 108年1月5日至108年3月19日查獲止  偵查（自訴）機關年度案號  彰化地檢107年度偵字第10907號等   最後事實審 法院 中高分院    案號 110年度上訴字第759號    判決日期 110年9月8日   確定判決 法院 中高分院    案號 110年度上訴字第759號    確定日期 110年10月13日   是否為得易科罰金、易服社會勞動之案件  不得易科罰金 不得易服社會勞動   備註  彰化地檢110年度執字第4292號（編號4、5前經本院以110年度上訴字第759號判決定應執行有期徒刑7年）